【裁判字號】    92,交簡上,25
【裁判日期】    920526
【裁判案由】    公共危險
【裁判全文】
臺灣臺北地方法院刑事判決                        九十二年度交簡上字第二五號
    上  訴  人  甲○○
右列上訴人因公共危險案件，不服臺灣臺北地方法院臺北簡易庭民國九十一年十二月
三十一日九十一年度北交簡字第四０五０號簡易判決（臺灣臺北地方法院檢察署檢察
官聲請簡易判決處刑書案號：九十一年度偵字第二三０００號），提起上訴，本院管
轄之第二審合議庭判決如左：
    主    文
上訴駁回。
    事    實
一、甲○○於民國九十一年六月十二日晚間飲用酒類，明知其已因服用酒類，達不能
    安全駕駛動力交通工具之程度，竟仍於翌日凌晨零時三十三分許，駕駛動力交通
    工具車牌號碼ＹＯＨ－一一五號輕型機車，行經臺北市○○○路、復興南路口，
    為警臨檢攔停並進行呼氣酒精濃度檢測，甲○○於九十一年六月十三日零時三十
    三分許之呼氣酒精濃度為０‧八八亳克＼公升，因而發覺上情。
二、案經臺北市政府警察局大安分局報請臺灣臺北地方法院檢察署檢察官聲請簡易判
    決處刑。
    理    由
一、訊據被告甲○○對於右揭犯罪事實均坦承不諱，核與呼氣酒精濃度檢測單、臺北
    市政府警察局舉發違反道路交通管理事件通知單、刑法第一百八十五條之三案件
    測試觀察紀錄表所載相符，其中被告於為警查獲、測試或訊問過程中，有多話情
    事，亦經現場處理員警當場觀察後記載明確，有刑法第一百八十五條之三案件測
    試觀察紀錄表附卷可按。
二、按刑法第一百八十五條之三規定所謂「不能安全駕駛」，係抽象危險犯，並不以
    發生具體危險為必要，對於呼氣酒精濃度已達每公升０．五五毫克（０．五五亳
    克＼公升）以上，肇事率為一般正常人之十倍，認為已達不能安全駕車之標準，
    此業經法務部八十八年五月十八日以法八八檢字第００一六六九號函告週知，應
    為絕對不能安全駕駛動力交通工具；而就醫學文獻所知，酒精對人體造成之影響
    ，於呼氣時酒精濃度達每公升０‧二五毫克（約合體內血液中酒精濃度五０亳克
    ＼公升或百分之零點零五）即會輕度中毒，造成輕度協調功能降低，呼氣酒精濃
    度達每公升０‧五毫克時（約合體內血液中酒精濃度一００亳克＼公升或百分之
    零點一）屬輕到中度中毒症狀，出現反應較慢、感覺減低、影響駕駛之狀況，又
    飲酒後一小時許，其體內血液酒精濃度可達最高，飲酒一小時後其體內之酒精濃
    度隨即消減，此亦分別有行政院國軍退除役官兵輔導委員會臺北榮民總醫院八十
    八年八月五日（八八）北總內字第二六八六八號函、八十八年十月二十六日（八
    八）院賓文廉字第一三四０七號臺灣高等法院函附台北醫學院附設醫院精神科主
    任蔡尚穎「酒精對人體生理與行為之影響」一文可據。本件被告於九十一年六月
    十二日晚間飲用酒類達呼氣酒精濃度為０‧八八亳克＼公升、不能安全駕駛動力
    交通工具之程度，竟仍於翌日凌晨零時三十三分許，駕駛動力交通工具車牌號碼
    ＹＯＨ－一一五號輕型機車，且為警查獲、測試或訊問過程中，復有多話情事，
    前已述及，其呼氣酒精濃度已逾０．五五亳克＼公升，且顯已因飲用酒類致集中
    力、反應力、駕駛能力降低，應認已達不能安全駕駛動力交通工具之標準。則本
    件事證已臻明確，被告犯行洵堪認定，應依法論科。
三、核被告所為，係犯刑法第一百八十五條之三服用酒類不能安全駕駛動力交通工具
    而駕駛罪。原審認被告罪證明確，參酌被告曾有違反麻醉藥品管理條例前科，查
    獲時呼氣酒精濃度達０‧八八亳克＼公升，但尚未因酒後駕車肇事致人死傷等節
    ，依刑事訴訟法第四百四十九條第一項前段、第四百五十四條第二項，刑法第一
    百八十五條之三、第四十二條第二項，罰金罰鍰提高標準條例第二條予以論科，
    科處罰金二萬三千元，並諭知如易服勞役之折算標準，其認事用法尚無不合；被
    告上訴意旨雖稱當日忽聞其母身體不適、經胞弟送往洗腎中心，始酒後騎乘機車
    欲返家察看，原審量刑過重云云，惟被告所乘機車當日復曾先因故障至車行維修
    ，修畢後再繼續騎乘而為警查獲，此經被告自承在卷，是當日被告顯非因情況急
    迫而駕駛動力交通工具，況被告飲酒及擬前往之處所均在臺北市區，並非荒僻、
    僅能自行騎乘機車前往，是被告上訴尚非有據，應予駁回。
據上論斷，應依刑事訴訟法第四百五十五之一條第三項、第三百六十八條、第三百七
十一條，判決如主文。
本案經檢察官乙○○到庭執行職務。
中      華      民      國    九十二    年      五      月    二十六    日
                              臺灣臺北地方法院交通法庭
                                      審判長法  官  劉  壽  嵩
                法  官  林  鴻  達
                                            法  官  洪  文  慧
右正本證明與原本無異。
不得上訴。
                                            書記官  江  虹  儀
中      華      民      國    九十二    年     五     月    二十六    日


司法院資訊處製作；財團法人民間司法改革基金會備份。
